臺灣臺南地方法院刑事判決　　　　　　 96年度訴字第895號
被　　　告　乙○○
　　　　　　　　　　（現在臺灣高雄戒治所戒治中）
指定辯護人　本院公設辯護人丙○○
上列被告等因殺人未遂等案件，經檢察官提起公訴（96年度營偵
字第555號），本院判決如下：
    主  文
乙○○殺人，未遂，累犯，處有期徒刑捌年；又意圖為自己不法
之所有，攜帶兇器，以強暴至使不能抗拒，而取他人之物，累犯
，處有期徒刑柒年貳月；又意圖為自己不法之所有，攜帶兇器，
以強暴至使不能抗拒，而取他人之物，累犯，處有期徒刑柒年貳
月；又意圖為自己不法之所有，攜帶兇器，以強暴至使不能抗拒
，而取他人之物，累犯，處有期徒刑柒年貳月；應執行有期徒刑
貳拾年。
    事  實
一、乙○○前因犯槍砲彈藥刀械管制條例、違反毒品危害防制條
    例、偽造文書等、搶奪等案件，分別經本院以八十八年度訴
    字第三五七號、八十八年度易字第二八八二號、八十八年度
    訴字第一一○○號、八十九年度訴字第七六三號判處有期徒
    刑一年六月、五月、（應執行）六月及二年確定，並由本院
    以八十九年度聲字第二一八八號裁定應執行有期徒刑四年五
    月確定，執行至民國（下同）九十三年四月十五日假釋付保
    護管束，嗣於九十四年五月十四日假釋期滿未經撤銷，以已
    執行完畢論。
二、乙○○竟不知惕勵，因染有毒癮，於九十六年三月二十日中
    午十二時餘許，前往臺南縣新營市○○路五六之六號附近，
    向真實姓名年籍不詳之綽號「阿藝」男子購得毒品海洛因施
    打後（乙○○所犯施用毒品部分由檢察官另為偵辦），欲騎
    乘車牌號碼ＺＷＷ─一六一號輕機車離去時，適臺南縣警察
    局新營分局制服員警鄭忠明依法執行巡守勤務，騎乘車牌號
    碼ＹＬＶ─四五九號警用機車經過該處，發覺乙○○行跡可
    疑，當即騎駛警用機車上前欲行盤查，乙○○見狀，恐非法
    行徑敗露，急忙騎乘機車往新營市○○路五六之三號旁之防
    火巷內逃匿，鄭忠明益覺蹊蹺，緊追其後，俟乙○○發現該
    巷為死巷，無路可逃，乃停住機車，自稱為「林佳宏」（音
    同），謊報虛假之國民身分證統一編號，經鄭忠明查證其所
    報身分有誤，大聲喝令乙○○據實表明身分資料。乙○○見
    無法矇騙身分，為恐遭警查獲逮捕，竟明知鄭忠明係身著警
    察制服依法執行勤務之公務員，且知悉具有殺傷力之制式手
    槍、子彈未經主管機關許可，不得持有，而基於妨害公務、
    意圖為自己不法之所有為搶奪及違法持有槍、彈等犯意，佯
    裝身體不適蹲伏地上，誘使鄭忠明上前彎身查看，乙○○即
    持不明器物刺向鄭忠明左頸部，經鄭忠明以右手揮擋，造成
    鄭忠明右手食指受有淺割傷零點五公分之傷害（傷害部分未
    據告訴、起訴），乙○○並動手搶奪鄭忠明配帶之如附表編
    號一所示具有殺傷力之制式半自動手槍一枝（槍號：TVY874
    8，含彈匣一個，彈匣內有口徑九mm之制式子彈十二顆），
    鄭忠明立刻以右手護住配槍，左手推擋乙○○，二人展開拉
    扯、扭打，鄭忠明雙手致而受有多處擦傷（傷害部分未據告
    訴、起訴），警用臂章亦遭扯落，嗣因該處地面建有台階，
    鄭忠明站立不穩往後仰倒，配帶之上開槍枝順勢遭乙○○拉
    飛出去，槍枝、彈匣分開掉落地面，乙○○迅速搶得槍枝、
    彈匣，立即將槍枝裝上彈匣，拉動滑套，使子彈上膛，並為
    繼續妨害員警依法執行勤務，得以脫免逮捕，遂對空鳴發一
    槍，威脅鄭忠明說：「不要過來，不然我打死你」，惟鄭忠
    明仍趨前要求乙○○返還槍、彈，乙○○乃持槍指向鄭忠明
    胸口，接續恫稱：「你不要過來，不然我真的打死你」，言
    畢再對空鳴發一槍，然後轉身逃跑，惟鄭忠明追捕不捨，乙○○於逃跑攀上同路五六之一號（舊門牌）屋後圍牆時，翻
    身面向鄭忠明，以槍、彈指向鄭忠明威脅說：「我叫你不要
    過來，再過來我就開槍讓你死」等語，鄭忠明為阻止乙○○
    逃逸，立即轉身拿起警用無線電欲通報求援，乙○○為避免
    大批員警據報前來，無法逃逸，為繼續妨害並脫免員警追捕
    ，進而基於殺人犯意，蹲伏於牆頭，右手持槍、彈朝鄭忠明
    身體射擊一發子彈，擊中鄭忠明左臀部，乙○○即以此等強
    暴、脅迫方式妨害鄭忠明依法執行職務，得以逃離他去。嗣
    據報趕赴現場之員警將鄭忠明送醫急救，始倖免於不測。
三、(一)乙○○攜帶上開搶得之槍、彈，逃離現場後，為取得代步
    工具，旋在臺南縣新營市○○路四六之五號前，見丁○○正
    在發動車牌號碼Ｊ八八─一八三號機車，竟意圖為自己不法
    之所有，持具有殺傷力之上開槍、彈，指向丁○○左肩，喝
    令「搶劫」，並對空鳴發一槍示威，乙○○即以此等強暴之
    方法，至使丁○○不能抗拒，強取丁○○之上開機車得手，
    騎駛逃逸他處。(二)嗣乙○○騎乘上開丁○○之機車，於同日
    中午十二時三十分許，駛至臺南縣新營市護鎮里九六之五一
    號附近產業道路某處養鵝人家旁，適戊○○駕駛車牌號碼二
    三五○─ＫＦ號廂型車行經該處，搖下車窗欲向乙○○問路
    。詎乙○○為更換代步工具，躲避查緝，另意圖為自己不法
    所有，持搶得具有殺傷力之槍、彈，指向戊○○，向戊○○
    恫稱：「把錢掏出來」，並對空鳴槍一發，以示威嚇，命令
    戊○○下車，至使戊○○不能抗拒，不得已下車，並將皮包
    一個（內有新臺幣一萬三千元、提款卡、國民身分證、健保
    卡及汽機車駕照）交付乙○○，乙○○繼續喝令戊○○將口
    袋內財物交出，戊○○又將右口袋內之新臺幣二千二百元交
    予乙○○，乙○○則將上開丁○○之機車棄置現場，強行取
    得上開廂型車，駛往臺南縣鹽水鎮方向逃逸，再將該車棄置
    在臺南縣鹽水鎮之南榮技術學院旁宿舍停車場，並聯絡友人
    顏凱毅駕車將之搭載至臺南縣新營市太子宮附近（顏凱毅涉
    案部分應由檢察官另為偵辦），乙○○即獨自下車離去，躲
    避追緝。(三)其後，乙○○於同日下午二時二十分許，行至臺
    南縣新營市太北里太子宮八之一號前，為強取代步工具，另
    意圖為自己不法所有，佯裝問路，向駕駛車牌號碼Ｃ八─七
    一二五號自小客車行經該處之己○○招手，示意停車，己○○不疑有他，靠邊停車開啟車窗，乙○○隨即掏出具有殺傷
    力之上開槍、彈，指向己○○，喝令己○○下車，至使己○○不能抗拒，不得已而下車，乙○○以此等強暴手段強取該
    小客車得手，駛離該處逃逸，之後將該自小客車棄置於臺南
    縣柳營鄉太康村十號前，步行逃匿。
四、案發後，警方旋分別於九十六年三月二十日午後及同年月二
    十二日近午，先後在臺南縣新營市○○路五六之一號及五六
    之三號中間巷道內地上、同路四五之十五號財神大樓內機車
    停車場地上、同路五六之六號（屋後圍牆牆角南瓜藤）地上
    及同縣市護鎮里九六之五一號附近養鵝場等四處，起獲如附
    表編號三至六所示之彈殼共四發。而乙○○逃亡期間，經其
    母親勸說，先於九十六年三月二十二日凌晨，在臺南縣新營
    市○○路附近，將搶得之上開警槍（即如附表編號一所示之
    槍枝，含彈匣一個）及制式子彈六顆（即如附表編號二所示
    之子彈），委託綽號「阿風」之不詳成年男子於同日晚間十
    時四十分許，放置臺南縣柳營鄉八翁村往鐵線橋堤防橋墩（
    南七○線八公里），告知警方取獲（乙○○搶得上開十二顆
    制式子彈後，陸續射擊五顆，另經警取獲六顆，所餘一顆制
    式子彈業於不詳時、地失落無蹤）。嗣乙○○因警追緝，乃
    請其母親聯絡警方，於九十六年三月二十七日二時三十分許
    ，在臺南縣柳營鄉重溪村十二號之「全家超商」前，向警方
    投案。
五、案經臺南縣警察局新營分局報告臺南地方法院檢察署檢察官
    偵辦起訴。
    理  由
一、訊據被告乙○○對於上開各項犯罪事實，除其佯裝身體不適
    ，誘使被害人鄭忠明上前查看，並持不明器物刺向被害員警
    ，且其先行出手奪槍，暨其殺人未遂行為外，餘皆承認不諱
    ，並坦認上開妨害公務、非法持有警用槍、彈、（搶奪）準
    強盜及攜帶兇器強盜等罪名（見本院卷第三十三頁），另辯
    稱：我沒有持不明器物刺向被害員警，是員警把我壓制地上
    ，要拿槍枝把我帶回警局，槍枝被我撥落地上，我才搶到槍
    ，又我是翻越上開圍牆後，見員警追來，一時緊張不慎誤扣
    扳機，方才射出子彈擊傷被害員警云云。經查，(一)上開事實
    二部分之各項犯罪事實，業經證人鄭忠明於偵審中結證證述
    明確（見偵卷第十八至二十頁，本院卷第六一至六八頁）；
    上開事實三部分之三次持槍、彈強盜之犯罪事實，亦有證人
    丁○○、戊○○及己○○於警詢時及偵查中之結證證述可佐
    （見警卷第十五至三十二頁，營偵卷第二一至二二頁）；且
    有證人即尋獲如附表編號五所示彈殼一顆之員警陳國益於偵
    查中之具結證述可憑（見營偵卷第八十八頁），復有起獲如
    附表所示之槍枝、子彈及彈殼堪憑，而如附表所示槍枝、子
    彈及彈殼經鑑定後，其鑑定結果分別見於如附表所示，認均
    具有殺傷力，且屬於槍砲彈藥刀械管制條例所列具有殺傷力
    之制式槍枝及制式子彈，而如附表編號三至六所示彈殼係由
    如附表編號一所示槍枝擊發，有內政部警政署刑事警察局九
    十六年三月三十日刑鑑字第○九六○○四三一三七號、同年
    三月二十八日刑鑑字第○九六○○四三五六○號、同年五月
    二十三日刑鑑字第○九六○○五三四四三號槍彈鑑定書各一
    份附卷可查（見營偵卷第三三至三六、三八至四十、八一至
    八三頁），足認該等槍、彈，均係客觀上足以對人之生命、
    身體等安全構成威脅，係具有危險性之兇器；再有贓物認領
    保管單三紙、臺南縣警察局襲警奪槍強盜案現場勘察採證報
    告（含現場示意圖、勘察照片一二二張、證物採驗紀錄表、
    採證同意書四紙及刑事警察局九十六年三月二十一日刑紋字
    第○九六○三○八八○二號鑑驗書）、上開三民路五六之六
    號屋後照片六張（含如附表編號五所示彈殼照片）、上開護
    鎮里九六之五一號附近養鵝場照片八張（含如附表編號六所
    示彈殼照片）、上開八翁村往鐵線橋堤防橋墩（南七○線八
    公里）照片四張、臺南縣新營市○○路五六之六號監視影像
    、檢察官於九十六年四月二十六日勘驗上開三民路五六之三
    號旁防火巷現場之勘驗筆錄暨照片三十八張、員警入出及領
    用槍枝彈藥登記簿及臺南縣警察新營分局中山路派出所十五
    人勤務分配表等件附卷可查（見警卷第六七至六九、七十至
    一三○頁，營偵卷第四十四至六十五頁，本院卷第六九及七
    十頁），而被害人確實受有上開右手食指淺割傷零點五公分
    、雙手多處擦傷及左臀部槍傷等傷害，亦有奇美醫院柳營分
    院診斷證明書一紙附卷可稽（見營偵卷第二十四頁）。(二)其
    次，被告逃跑翻越之上開三民路五六之一號（舊門牌）屋後
    圍牆，其高度略及於被告胸部，且被告攀爬圍牆之方式，係
    面對圍牆，雙手攀附牆頭，單腳踩踏壁面，引身向上，再以
    雙手支撐身體，曲身使雙足登上牆頭而為，亦即被告攀爬上
    牆頭時，係背對後方之追捕員警，弓身蹲伏於牆頭等情，有
    檢察官勘驗現場照片十四張可憑（見營偵卷第六十至六五頁
    ），且被告搶得警用槍、彈後，雖經陸續對空鳴槍及喝令員
    警不得追捕，惟均無法阻止員警為之，而當時員警追逼甚近
    ，被告急於逃離現場，如其果無射擊被害員警之意，則當其
    攀爬蹲伏至上開牆頭時，自應直接縱身跳下地面，奔逃他去
    ，當無被告翻越圍牆後，復轉身面對追捕員警，而不慎扣觸
    扳機擊中員警之理；又依被告所辯，被害員警係向前追捕被
    告時，受到在前方之槍枝射出之子彈擊中，則該警中彈之部
    位應為身體之前半面，惟被害員警所受槍傷係在左臀部，屬
    於身體之後半面，業見前述，顯然被告所辯與事實不符；故
    信被告所辯上開諸端，有避重就輕、臨訟卸責之情，無法信
    為真正，應以證人鄭忠明上開所證為可採。(三)按刑法上構成
    要件要素固有主觀要件要素與客觀要件要素，而衡量主觀要
    件要素，除被告之供述外，仍應參酌各項客觀證據與行為以
    為認定，是刑法上殺人罪與傷害致死罪之區別，本視加害人
    有無殺意，即以加害人下手加害時有無死亡之預見為斷，被
    害人受傷處是否為致命部位、傷痕之多寡、輕重如何，固僅
    足供認定有無殺意之參考，不能作為認定有無殺意之唯一標
    準，但加害人之下手情形如何，仍不失為認定加害人主觀犯
    意之重要參考（最高法院十九年上字第七一八號、二十年非
    字第一○四號判例意旨參照）。查制式手槍係極為危險之兇
    器，朝人身體要害射擊制式子彈極易取人性命，此為一般人
    客觀上所明知，被告因行跡可疑，遭被害員警依法盤查追捕
    ，急欲逃離現場，惟被告以上開傷害、搶奪、鳴槍及恫嚇等
    性命相脅方式，均無法阻止該員警追捕，復見該員警拿起無
    線電欲行求援，大批警力可能即將到場，被告勢將難以逃離
    現場，為能迅速脫免逮捕，遂在足取人性命之近距離朝被害
    員警之身體射擊子彈，擊中員警之左臀部，並非身體其他非
    要害部位，已具戕害他人生命之殺機甚明，雖被害員警未生
    死亡之結果，被告難辭殺人未遂之責。(三)綜上，被告上開事
    實二部分之犯罪事實，已臻明瞭，被告所辯，復無足採，業
    見前述；又被告上開事實三部分之自白與事實相符，可以採
    信為真正。本件事證明確，被告上開各項犯行堪以認定。
二、(一)另按本法所稱警察職權，係指警察為達成其法定任務，於
    執行職務時，依法採取查證身分‧‧‧或其他必要之公權力
    之具體措施。警察於公共場所或合法進入之場所，得對於「
    合理懷疑其有犯罪之嫌疑或有犯罪之虞者」，查證其身分。
    警察依前條規定，為查證人民身分，得採取「詢問姓名、出
    生年月日、出生地、國籍、住居所及身分證統一編號等」、
    「令出示身分證明文件」等必要措施；依前項第二款、第三
    款之方法顯然無法查證身分時，警察得將該人民帶往勤務處
    所查證。警察職權行使法第二條第二項、第六條第一項第一
    款、第七條第一項第二款、第三款、第二項分別定有明文。
    又按刑法第三百二十九條所謂當場，固不以實施竊盜或搶奪
    者尚未離去現場為限，即已離盜所而尚在他人跟蹤追躡中，
    仍不失為當場（最高法院八十六年度台上字第三二八○號判
    決意旨參照）。復按刑法第三百二十一條第一項第三款所謂
    之「攜帶兇器」，其兇器種類並無限制，凡客觀上足以對人
    之生命、身體、安全構成威脅，具有危險性之兇器均屬之，
    被告以制式槍、彈強盜車輛，而該等槍、彈經鑑定結果均具
    有殺傷力，已如前述，自屬「兇器」無疑。(二)核被告乙○○
    上開事實二所為，係犯槍砲彈藥刀械管制條例第七條第四項
    之未經許可持有具殺傷力之制式手槍罪、同條例第十二條第
    四項之未經許可持有子彈罪、刑法一百三十五條第一項之妨
    害公務罪、同法第三百二十九條以同法第三百二十八條第一
    項強盜罪論之準強盜罪及同法第二百七十一條第二項、第一
    項之殺人未遂罪；被告乙○○上開事實三所為，係三次犯刑
    法第三百三十條第一項之攜帶兇器強盜罪。再按犯罪行為人
    所為究竟應成立一罪或數罪，決定之依據，在於罪數論所描
    述之一行為，是指「人的一個意思決定所啟動的一個複合的
    因果流程，一個複合的因果流程是由數個彼此相互連結而具
    有方法目的、原因結果或持續複製關係的因果事實所構成」
    ，該一行為是社會經驗認知上的一行為。查被告因行跡可疑
    ，遭巡邏員警盤查，復因無法矇騙身分，惟恐非法事跡敗露
    ，受到逮捕，竟起意以強脅手段妨害公務，希冀脫免刑責，
    乃先行攻擊員警，並伺機搶得警用槍、彈，進而對空鳴槍，
    恫稱不得再予追捕，以將予射殺相脅，企圖嚇止員警追捕，
    詎員警仍持續為之，且欲通報求援，被告繼而以殺人故意射
    擊員警後，得以逃逸他去等情，業見前述，顯然被告係以一
    個逃脫逮捕之意思決定，而啟動同時、地之一連串傷害、扭
    打、搶奪、鳴槍、恫嚇及射殺等強脅手段之數個因果事實，
    該等因果事實彼此相互連結且具有方法目的、原因結果或持
    續複製關係，亦即有不可分離之直接密切關係，進而構成一
    個複合的因果流程，故在社會經驗認知上，被告所犯上開槍
    砲彈藥刀械管制條例第七條第四項、同條例第十二條第四項
    妨害公務、準強盜及殺人未遂等部分，應被評價為一行為，
    被告上開事實二所為同時觸犯上開罪名，有想像競合犯之關
    係，應依刑法第五十五條前段規定，從一重之殺人未遂罪處
    斷；公訴人認被告上開殺人未遂部分係基於另起之犯意而為
    ，與上開妨害公務、未經許可持有制式手槍及準強盜等部分
    ，應分論併罰，容有未洽；又公訴人於審理中業已陳明被告
    所犯之上開刑法第三百二十九條準強盜罪名，附予敘明。被
    告著手開槍殺害鄭忠明之行為後，鄭忠明經送醫，未生死亡
    之結果，該等殺人犯行尚屬未遂階段，應依刑法第二十五條
    第二項後段規定，按既遂犯之刑減輕之。(三)另被告搶奪持有
    警用槍、彈之初，係為阻止員警追捕，當時現場並無其他人
    員車輛，難謂當時被告已有持該等槍、彈強盜他人車輛之意
    ，附為說明。被告所犯上開殺人未遂罪及上開三次攜帶兇器
    強盜等罪行，犯意個別，時、地不同，應分論併罰。另被告
    有如前述之前案科刑及執行紀錄，有臺灣高等法院被告前案
    紀錄表可按，其於五年以內故意再犯本件有期徒刑以上之罪
    ，故上開殺人未遂罪及上開三次攜帶兇器強盜等罪行，皆應
    依刑法第四十七條第一項規定，論以累犯，並均加重其刑；
    殺人未遂罪並先加後減之。
三、爰審酌被告素行不佳，智識程度為國中肄業，年屬青壯，不
    不思正途為人，光天化日之下，遭警執勤攔查，為脫免刑責
    ，即攻擊員警，搶奪警用槍、彈，率爾持槍強脅員警，對空
    鳴槍，復開槍射殺執勤警員（未遂）後，攜槍逃逸，旋持槍
    恣意於路上數次強盜他人車輛，目無法紀，侵犯公務員執行
    職務之安全性至鉅，造成民眾心理上莫大恐懼，增添社會不
    安憂慮，危害社會治安匪淺，惡性不輕，應予非難，惟被告
    業將如附表編號一、二所示槍、彈託人交由警方起獲，並斟
    酌被告坦承部分犯行，併員警所受傷勢、上開遭強盜車輛使
    用人之心理創傷、被告犯罪之動機、目的、手段、所生之危
    害及強盜之車輛已經領回，暨為矯其弊，對其量刑不宜從輕
    ，否則無從警惕來茲等一切情狀，量處被告各罪如主文所示
    之刑，併就被告所宣告之罪刑，合併定其應執行之刑。末查
    ，本件具有殺傷力之制式手槍及制式子彈，係警察人員執行
    職務時，經核定所用之器械（參見本院卷第六十九頁所附之
    員警入出及領用槍枝彈藥登記簿），尚非違禁物，不為沒收
    宣告；另被告持以攻擊害員警之上開不明器物，因不詳究為
    何物，復未扣案，為免執行之累，亦不宣告沒收。
四、據上論斷，應依刑事訴訟法第二百九十九條第一項前段，槍
    砲彈藥刀械管制條例第七條第四項、第十二條第四項，刑法
    第十一條前段、第一百三十五條第一項、第三百二十九條第
    一項、第三百二十八條、第二百七十一條第二項、第一項、
    第三百三十條第一項、第四十七條第一項、第二十五條第二
    項後段、第五十五條前段、第五十一條第五款，判決如主文
    。
本案經檢察官甲○到庭執行職務。
中　　華　　民　　國　　96　　年　　12　　月　　5 　　日
　　　　　　　刑事第八庭    審判長法  官　彭喜有
　　　　　　　　　　　　　　      法　官　李東柏
　　　　　　　　　　　　　　      法　官　盧鳳田
以上正本證明與原本無異。
如不服本判決應於收受本判決後10日內向本院提出上訴書狀，並
應敘述具體理由。如未敘述上訴理由者，應於上訴期間屆滿後20
日內向本院補提理由書狀（均須按他造當事人之人數附繕本）「
切勿逕送上級法院」。
                                  書記官  吳姁穗
中　　華　　民　　國　　96　　年　　12　　月　　5 　　日
附錄本件論罪科刑法條：
槍砲彈藥刀械管制條例第7條第4項：
未經許可，持有、寄藏或意圖販賣而陳列第 1 項所列槍砲、彈藥
者，處 5 年以上有期徒刑，併科新台幣 1 千萬元以下罰金。
槍砲彈藥刀械管制條例第12條第4項：
未經許可，持有、寄藏或意圖販賣而陳列子彈者，處 5 年以下有
期徒刑，併科新台幣 300 萬元以下罰金。
刑法第135條第1項：
對於公務員依法執行職務時，施強暴脅迫者，處 3 年以下有期徒
刑、拘役或 3 百元以下罰金。
刑法第271條第1項、第2項：
殺人者，處死刑、無期徒刑或 10 年以上有期徒刑。
前項之未遂犯罰之。
刑法第328條第1項：
意圖為自己或第三人不法之所有，以強暴、脅迫、藥劑、催眠術
或他法，至使不能抗拒，而取他人之物或使其交付者，為強盜罪
，處5年以上有期徒刑。
刑法第329條：
竊盜或搶奪，因防護贓物、脫免逮捕或湮滅罪證，而當場施以強
暴脅迫者，以強盜論。
刑法第330條第1項：
犯強盜罪而有第321條第1項各款情形之一者，處7年以上有期徒
刑。
附表一：
┌──┬───────┬─────────────────────────┐
│編號│槍彈          │鑑定文號及鑑定結果                                │
├──┼───────┼─────────────────────────┤
│一  │美製制式SMITH&│(1)文號：內政部警政署刑事警察局九十六年三月三十日刑│
│    │WESSON手槍一枝│  鑑字第○九六○○四三一三七號槍彈鑑定書（見營偵卷│
│    │（槍號：TVY874│  第三三至三六頁）。                              │
│    │8）           │(2)鑑定結果：認係美國SMITH&WESSON廠5904型口徑九mm制│
│    │              │   式半自動手槍，槍號為「TVY8748」，槍管內具五條右│
│    │              │  旋來復線，機械性能良好，可擊發同口徑制式子彈，認│
│    │              │  具殺傷力。                                      │
│    │              │(3)此槍枝之槍枝試射彈殼，經編號三、四之二顆彈殼比對│
│    │              │  結果，其彈殼彈底之特徵紋痕均吻合，認均係由此槍枝│
│    │              │  所擊發。                                        │
├──┼───────┼─────────────────────────┤
│二  │制式子彈六顆  │(1)文號：同編號一。                                │
│    │              │(2)送鑑子彈六顆（試射三顆），認均係口徑九mm制式子彈│
│    │              │  ，認均具殺傷力。                                │
├──┼───────┼─────────────────────────┤
│三  │彈殼一顆      │(1)文號：內政部警政署刑事警察局九十六年三月二十八日│
│    │              │  刑鑑字第○九六○○四三五六○號槍彈鑑定書（見營偵│
│    │              │  卷第三八至四十頁）。                            │
│    │              │(2)認均係已擊發之口徑九mm（919mm）制式子彈。     │
│    │              │(3)此彈殼係案發後，員警在臺南縣新營市○○路五六之一│
│    │              │  號及五六之三號中間巷道內地上尋獲。              │
│    │              │(4)此彈殼與編號四彈殼，經比對結果，其彈底特徵紋痕相│
│    │              │  吻合，認均係由同一槍枝所擊發。                  │
├──┼───────┼─────────────────────────┤
│四  │彈殼一顆      │(1)文號：同編號三。                                │
│    │              │(2)認均係已擊發之口徑九mm（919mm）制式子彈。     │
│    │              │(3)此彈殼係案發後，員警在臺南縣新營市○○路四五之十│
│    │              │  五號財神大樓內機車停車場地上尋獲。              │
│    │              │(4)此彈殼與編號三彈殼，經比對結果，其彈底特徵紋痕相│
│    │              │  吻合，認均係由同一槍枝所擊發。                  │
├──┼───────┼─────────────────────────┤
│五  │彈殼一顆      │(1)文號：內政部警政署刑事警察局九十六年五月二十三日│
│    │              │  刑鑑字第○九六○○五三四四三號槍彈鑑定書（見營偵│
│    │              │  卷第八一至八三頁）。                            │
│    │              │(2)認均係已擊發之口徑九mm（919mm）制式子彈。     │
│    │              │(3)此彈殼係案發後，員警在臺南縣新營市○○路五六之六│
│    │              │  號（屋後圍牆牆角南瓜藤）地上尋獲。              │
│    │              │(4)此彈殼經比對顯微鏡比對結果，與編號一槍枝之試射彈│
│    │              │  殼，其彈底特徵紋痕相吻合，認係編號一槍枝所擊發。│
├──┼───────┼─────────────────────────┤
│六  │彈殼一顆      │(1)此彈殼係案發後，員警在臺南縣新營市護鎮里九六之五│
│    │              │  一號附近養鵝場尋獲。                            │
│    │              │(4)其餘同編號五(1)、(2)及(4)。                        │
└──┴───────┴─────────────────────────┘
